【裁判字號】    97,簡上,63
【裁判日期】    970422
【裁判案由】    竊盜
【裁判全文】
臺灣彰化地方法院刑事判決              97年度簡上字第63號
公  訴  人  臺灣彰化地方法院檢察署檢察官
上  訴  人
即  被  告  甲○○
上列上訴人因竊盜案件，不服本院員林簡易庭九十七年度員簡字
第八五號，中華民國九十七年二月二十日第一審簡易判決（臺灣
彰化地方法院檢察署九十七年度偵緝字第二七號），提起上訴，
本院管轄之第二審合議庭判決如下：
    主  文
上訴駁回。
    犯  罪  事  實
一、甲○○前因施用第一級毒品、第二級毒品案件，經本院以八
    十八年度訴字第五○○號分別判處有期徒刑八月、四月，應
    執行有期徒刑十一月確定，復因施用第二級毒品案件，經本
    院以八十九年度員簡字第二二八號判處有期徒刑六月確定，
    上開二案嗣經送監接續執行，於民國（下同）九十一年一月
    二十三日因縮短刑期假釋出監付保護管束；於假釋期間，又
    因施用第一級、第二級毒品案件，經本院以九十一年度訴字
    第一二六三號分別判處有期徒刑九月、七月，應執行有期徒
    刑一年二月確定，並經撤銷假釋，再送監與前揭殘刑接續執
    行，於九十四年四月九日因縮刑期滿而執行完畢。詎仍不知
    悔改，意圖為自己不法之所有，於九十六年十一月六日十三
    時許，前往彰化縣員林鎮○○里○○路○段三七八巷一號對
    面之建築工地，以自備之飼料袋一個，徒手竊取乙○○置於
    上開工地內之板模鐵夾片一批（總計一百一十八片、價值約
    新臺幣《下同》五百元），得手後離去。嗣甲○○於同日十
    四時三十分許，騎乘機車載運前揭所竊得之贓物，欲前往資
    源回收場變賣之際，為警在彰化縣員林鎮○○里○○路○段
    六五八巷巷口處查獲，並扣得飼料袋一個，始查悉上情。
二、案經彰化縣警察局員林分局報請臺灣彰化地方法院檢察署檢
    察官偵查後，聲請簡易判決處刑。
    理  由
一、按被告經合法傳喚，無正當之理由不到庭者，得不待其陳述
    ，逕行判決，刑事訴訟法第三百七十一條定有明文。被告甲
    ○○經本院合法傳喚，無正當之理由不到庭，有本院送達證
    書在卷可稽，本院不待其陳述，逕行判決，核先說明。
二、上揭犯罪事實，業據被告甲○○於警詢、偵訊中坦承不諱，
    核與證人即被害人乙○○於警詢中之指述情節相符，並有贓
    物認領保管單、扣押物品目錄表各一紙及照片六張附卷可稽
    ，雖本件被告上訴意旨指稱行竊地點非如公訴人聲請簡易判
    決處刑書所載，然其所辯與證人乙○○指訴不合，且被告對
    於所竊取之板模鐵夾片一批係建築工地所有乙情，已甚為明
    瞭，此部分辯解並不影響被告竊盜犯行之構成。是本件犯罪
    事證明確，被告竊盜犯行洵堪認定。
三、按刑法第六十二條所規定之自首，係以對於未發覺之犯罪自
    首而受裁判為要件，故犯罪行為人應於有偵查犯罪職權之公
    務員未發覺犯罪事實或犯罪人之前自首犯罪，且接受裁判，
    兩項要件兼備，始得依刑法第六十二條自首之規定減輕其刑
    。查本件上訴人係於九十六年十一月六日十四時三十分許，
    騎乘機車載運前揭所竊得之贓物，欲前往資源回收場變賣之
    際，在彰化縣員林鎮○○里○○路○段六五八巷巷口處，為
    警當場查獲，核與刑法第六十二條所規定自首之要件不合，
    原判決未依自首規定減輕其刑，自無上訴意旨所指判決不適
    用法則之違法。
四、核被告所為，係犯刑法第三百二十條第一項之普通竊盜罪。
    原審依據刑事訴訟法第四百四十九條第一項前段、第四百五
    十條第一項、第四百五十四條第二項，刑法第三百二十條第
    一項、第四十一條第一項前段、第三十八條第一項第二款、
    第四十七條第一項，刑法施行法第一條之一，逕為簡易判決
    處被告拘役五十日，並諭知易科罰金之折算標準，其認事用
    法並無不當，量刑亦甚妥適。而被告雖向本院提起上訴，惟
    在本院未提出其他有利之證據，其上訴自難認有理由，應予
    駁回。
據上論斷，應依刑事訴訟法第四百五十五條之一第一項、第三項
、第三百七十一條、第三百六十八條，判決如主文。
本案經檢察官黃淑媛到庭執行職務。
中    華    民    國    97    年    4    月     22    日
                  刑事第一庭  審判長法官  葉榮郎
                              法      官  林秉暉
                              法      官  楊舒嵐
以上正本證明與原本無異。
本件不得上訴。
中    華    民    國    97    年    4    月     22    日
                              書  記  官  吳金良


司法院資訊處製作；財團法人民間司法改革基金會備份。
